

Nicolas BARAN

En recherche d'un poste de développeur web en alternance à partir de mars 2023

À propos de moi

04/12/1989

06 79 27 34 71

70 rue Truffaut 75017 Paris

nicolas.j.baran@gmail.com

Après avoir travaillé 10 ans en tant que Sous-Officier au sein de l'Armée de Terre, j'effectue aujourd'hui une reconversion dans le développement web, un secteur dont j'ai découvert la richesse des métiers (créativité, travail en équipe, résolution de problèmes, etc.) ainsi que l'impact majeur tant sur les entreprises que la société au sens large.

Autonome, curieux, à l'écoute et avec l'esprit d'équipe, je cherche à intégrer une entreprise pour développer et approfondir mes connaissances tout en mettant mes acquis au service du collectif pour la réussite de vos projets.

Formation

Titre professionnel de « Concepteur et développeur d'applications »

De juin 2022 à mars 2024 Ada Tech School, Paris

Formation Spécifique de Premier Niveau

De mars à juin 2018 Ecole du Génie, Angers

Formation Générale de Premier Niveau

De avril 2017 à juillet 2017

Ecole Nationale des Sous-Officiers d'Active, Saint-Maixant l'école

Formation Initiale des Militaires du rang

De novembre 2011 à mai 2012 CFIM, Angoulême

Savoir-être

Rigueur

Curiosité

Cinéma

Cuisine

Information

Technology

Adaptabilité

Esprit d'équipe

Centres d'intérêt

Expérience professionnelle

Apprenant sofware development

De juin 2022 à mars 2024

Ada Tech School, Paris

J'ai pris part à des projets dans des domaines, équipes et langages différents (Javascript, Python, Git) me conférant une grande adaptabilité.

J'ai pu expérimenter par la pratique de nombreux outils et gestes quotidiens de développeur (versioning, tests, outils de gestion de projet) mais également plusieurs modes de fonctionnement (revues de code, pair-programming, rétrospectives, etc.).

Chef du service technique

De mai 2021 à mai 2022

Armée de Terre

Compagnie Génie combat au 6ème Régiment du Génie (Angers)

Chef de groupe

De août 2017 à mai 2021

Armée de Terre

Compagnie Génie combat au 6ème Régiment du Génie (Angers)

Compagnie Génie combat au 31^{ème} Régiment du Génie (Castelsarrasin)

Déplacements en Amérique du Sud (Guyane Française), au Moyen-Orient (Emirats arabes unis, Liban), en Afrique (Sénégal, Mali, Côte d'Ivoire)

Radio-tireur

De mai 2012 à mars 2017

Armée de Terre

Compagnie Génie combat au 31ème Régiment du Génie (Castelsarrasin)

Projets

Data visualisation - HTLM/CSS, JavaScript, API

Projet de Front-End permettant grâce aux APIs l'affichage sur une carte de la position en temps réel de la station internationale ainsi que des photos de la NASA

Extension de navigateur - HTLM/CSS, JavaScript

Projet destiné à faciliter la quotidienneté des personnes atteintes de la maladie d'Alzheimer

Scraping web

Utilisation de Python pour scraper des chansons d'artistes et identifier la récurrence des mots utilisés



Langages

Python, JavaScript, Golang, HTLM, CSS, Git

